【裁判字號】    90,易,7
【裁判日期】    900528
【裁判案由】    竊盜
【裁判全文】
臺灣宜蘭地方法院刑事判決                                九十年度易字第七號
    公  訴  人  臺灣宜蘭地方法院檢察署檢察官
    被      告  甲○○
右列被告因竊盜案件，經檢察官提起公訴（八十九年度偵字第三０七六號），及併案
審理（九十年度偵字第三九二號），本院判決如左：
    主  文
甲○○連續踰越牆垣竊盜，處有期徒刑柒月。扣案之鑰匙壹把沒收。
    事  實
一、甲○○於民國八十九年六月間，經本院判處有期徒刑五月，緩刑四年確定。竟仍
    不知悔改，復基於意圖為自己不法所有之概括犯意，先後於附表編號一、二所示
    之時、地，以附表所示之方法竊取如附表所示之物。嗣分別於八十九年十月二十
    五日下午七時三十分許，在宜蘭縣宜蘭市○○路六十巷巷內，欲以其所騎乘加掛
    板車之機車運走附表編號一之物時，為丙○○發現而報警查獲。於九十年一月二
    十一日下午十時許，在宜蘭縣冬山鄉○○路一四六號龍泉游泳池前，為警查獲，
    並扣得附表編號二所示之自小貨車及供其竊取車輛之自用鑰匙一把。
    理  由
一、訊之被告甲○○矢口否認有何竊盜犯行，辯稱：附表編號一是伊朋友藍金波叫伊
    去載，說是他朋友要給他的。編號二是伊牽錯車云云。惟查，右揭二犯罪事實均
    據被告甲○○於警訊中坦承不諱，且對附表編號二之事實於偵查中供稱：「..
    車門沒鎖，我用自備鑰匙發動車子開走，開到中山苗圃明達休閒中心，用油漆改
    車子的顏色，車牌我折下來放在明達農場休閒中心」等語，且依被害人丙○○於
    偵查中證稱：桌子及櫃子均放在倉庫內，伊在報警後，甲○○表示東西是他自己
    要用，要伊原諒他，伊稱為何要用偷的，甲○○說沒有錢可用；於本院審理時證
    稱甲○○是翻牆進去的，失竊物品有桌子及櫃子等語，均足徵被告甲○○事後翻
    異前詞，不足採信，此外復有贓物認領保管單二紙、被告所有並供犯罪所用之鑰
    匙一把可資佐證，被告犯行堪予認定，應依法論科。
二、核被告甲○○所為，係犯附表編號一、二所示之罪，公訴人對於起訴之附表一之
    事實論以刑法第三百二十條第一項之普通竊盜罪，尚有未洽，應予變更起訴法條
    。被告先後二次犯行，時間緊接，犯罪構成要件相同，顯係出於概括之犯意反覆
    為之，為連續犯，依法應以一罪論，並加重其刑。就編號二之事實雖未起訴，惟
    與起訴部分具有連續犯之關係，自得併予審理。爰審酌被告犯罪之動機、目的、
    手段，犯罪時所受之刺激及其品性、生活狀況、智識程度、犯罪所生之損害，及
    犯罪後否認態度等一切情狀，量處如主文所示之刑。末查，扣案之鑰匙一把，為
    被告供犯罪所用之物，且據被告自承為其所有，爰併依法宣告沒收。
據上論斷，應依刑事訴訟法第二百九十九條第一項前段、第三百條，刑法第三百二十
一條第一項第二款、第五十六條、第三十八條第一項第二款，判決如主文。
本案經檢察官林慧到庭執行職務。
中    華    民    國      九十      年      五      月      二十八     日
                                  臺灣宜蘭地方法院刑事第二庭
                                      法  官  郭  淑  珍
右正本證明與原本無異。
如不服本判決，應於判決送達後十日內，向本院提出上訴狀。（應附繕本）
                                      書記官  陳  淑  宜
中    華    民    國      九十      年      五      月      二十九     日
附錄條文：
刑法第三百二十一條第一項
犯竊盜罪而有左列情形之一者，處六月以上五年以下有期徒刑：
一、於夜間侵入住宅或有人居住之建築物、船艦或隱匿其內而犯之者。
二、毀越門扇、牆垣或其他安全設備而犯之者。
三、攜帶兇器而犯之者。
四、結夥三人以上而犯之者。
五、乘火災、水災或其他災害之際而犯之者。
六、在車站或埠頭而犯之者。
附表：
┌──┬────┬────┬───┬────┬────┬───┬────┐
│編號│犯罪時間│犯罪地點│行為人│行為方式│所得財物│被害人│所犯法條│
├──┼────┼────┼───┼────┼────┼───┼────┤
│一  │八十九年│宜蘭縣宜│甲○○│踰越牆垣│桌櫃一組│丙○○│刑法第三│
│    │十月二十│蘭市舊城│      │徒手行竊│、桌子三│      │百二十一│
│    │五日下午│東路二九│      │        │張      │      │條第一項│
│    │七時三十│號倉庫  │      │        │        │      │第二款  │
│    │五分    │        │      │        │        │      │        │
├──┼────┼────┼───┼────┼────┼───┼────┤
│二  │九十年一│宜蘭縣宜│甲○○│以自備鑰│ＩＶ－七│乙○○│刑法第三│
│    │月二十一│蘭市校舍│      │匙      │四九０號│      │百二十條│
│    │日凌晨二│路果菜市│      │        │自小貨車│      │第一項  │
│    │時三十分│場      │      │        │        │      │        │
│    │許      │        │      │        │        │      │        │
└──┴────┴────┴───┴────┴────┴───┴────┘


司法院資訊處製作；財團法人民間司法改革基金會備份。
